臺灣臺中地方法院刑事判決
110年度訴字第523號
公  訴  人  臺灣臺中地方檢察署檢察官
被      告  王佳敬



選任辯護人  張巧旻律師
上列被告因違反毒品危害防制條例案件，經檢察官提起公訴（11
0年度偵字第255號），本院判決如下：
    主    文
王佳敬犯藥事法第八十三條第一項之轉讓禁藥罪，處有期徒刑柒
月。
    犯罪事實
一、王佳敬明知甲基安非他命屬毒品危害防制條例第2條第2項第2
    款所列之第二級毒品，且屬藥事法所稱之禁藥，依法不得轉
    讓，竟基於轉讓禁藥甲基安非他命之犯意，於民國109年10
    月4日上午5時34分許至同日中午12時21分許間之某時許，在
    臺中市○○區○○街00號住處內，無償轉讓數量不詳（無證據證
    明純質淨重逾10公克）之甲基安非他命與陳柏宇施用。
二、案經臺中市政府警察局刑事警察大隊報告臺灣臺中地方檢察
    署檢察官偵查起訴。
    理    由
一、證據能力：
　㈠按被告以外之人於審判外之陳述，雖不符刑事訴訟法第159條
    之1至第159條之4之規定，而經當事人於審判程序同意作為
    證據，法院審酌該言詞陳述或書面陳述作成時之情況，認為
    適當者，亦得為證據；當事人、代理人或辯護人於法院調查
    證據時，知有刑事訴訟法第159條第1項不得為證據之情形，
    而未於言詞辯論終結前聲明異議者，視為有前項之同意，刑
    事訴訟法第159條之5定有明文。查本案認定事實所引用被告
    王佳敬以外之人於審判外之陳述，公訴人、被告及其辯護人
    於審判期日均表示無意見而不爭執，亦未聲明異議，審酌上
    開證據資料製作時之情況，尚無違法不當及證明力明顯過低
    之瑕疵，亦認為以之作為證據應屬適當，揆諸上揭規定，認
    前揭證據資料均有證據能力。
　㈡次按除法律另有規定外，實施刑事訴訟程序之公務員因違背
    法定程序取得之證據，其有無證據能力之認定，應審酌人權
    保障及公共利益之均衡維護，刑事訴訟法第158條之4定有明
    文。本案所引用之非供述證據，與本案均具有關聯性，並無
    證據證明係公務員違背法定程序所取得，復經本院依法踐行
    調查程序，是依刑事訴訟法第158條之4之反面解釋，自應認
    均具有證據能力。
二、認定犯罪事實所憑之證據及理由：
　㈠上開犯罪事實，業據被告於本院審理時坦承不諱（見本院卷
    第384頁、第387頁），核與證人陳柏宇於警詢、偵查、本院
    審理時；證人潘英吉於本院審理時證述被告轉讓禁藥與陳柏
    宇之情節大致相符(見偵卷第43頁、第275至276頁、第285至
    287頁，本院卷第220至242頁、第264至284頁)，並有陳柏宇
    於109年10月4日上午5時34分許騎車至被告上址住處之蒐證
    照片、被告與陳柏宇間通訊軟體Messenger對話紀錄、車輛
    詳細資料報表等件附卷可稽（見偵卷第99頁、第103至105頁
    、第173頁），足認被告上開任意性自白與事實相符，堪以
    採信。
　㈡公訴意旨雖認被告係基於販賣第二級毒品以營利之犯意，於1
    09年10月4日上午3時26分許至上午5時16分許，透過Messeng
    er與陳柏宇聯絡毒品交易，約定於被告上址住處，以新臺幣
    (下同)500元之價格販賣甲基安非他命與陳柏宇，陳柏宇即
    於同日上午5時31分許，先至某便利商店內使用自動櫃員機
    以現金存款方式，將700元(其中200元係陳柏宇欲清償積欠
    被告之款項)存入被告之中國信託銀行帳號000-00000000000
    0號帳戶內（下稱中國信託帳戶）後，再於同日上午5時34分
    許，騎乘機車前往被告上址住處，被告再交付價值500元之
    甲基安非他命與陳柏宇，陳柏宇當場施用完畢等語。然被告
    堅詞否認有何販賣第二級毒品之犯行，辯稱：當日我跟陳柏
    宇在Messenger聯繫提到7萬分、14萬分、金額500元、700元
    是指線上遊戲分數，陳柏宇要跟我購買遊戲幣，陳柏宇於當
    日上午5時多轉帳700元至中國信託帳戶是向我購買遊戲幣的
    錢，500元買7萬分，後來陳柏宇到我住處是找我聊天，我跟
    潘英吉將甲基安非他命倒在玻璃球裡，陳柏宇有施用等語。
    辯護人則為被告辯稱：陳柏宇對於存入700元至中國信託帳
    戶之目的，前稱係109年10月4日前多給之毒品款項，後稱是
    109年10月4日之毒品款項，前後證述矛盾而不可採；又陳柏
    宇證述有玩包你發、星城線上遊戲，甚至也有欠被告遊戲幣
    的款項，及平日因找非官方之幣商買幣較便宜，而請被告找
    幣商買遊戲幣，幣商會直接將遊戲幣轉至陳柏宇之遊戲帳戶
    中，實不能排除陳柏宇存入之700元係購買星城遊戲幣之款
    項；陳柏宇亦證述有刪除對話紀錄，故陳柏宇與被告間對話
    紀錄不完整，不足證明被告有販賣第二級毒品之行為。經查
    ：
　⒈109年10月4日上午3時26分許至上午5時16分許，被告與陳柏
    宇間以Messenger聯絡後，陳柏宇於同日上午5時31分許，先
    至某便利商店內使用自動櫃員機以現金存款方式，存入700
    元至被告之中國信託帳戶，再於同日上午5時34分許，騎乘
    機車前往被告上址住處，陳柏宇於被告住處內有施用被告提
    供之甲基安非他命等情，為被告所不爭執，並有同前述二、
    ㈠所示之前開證據，及中國信託帳戶存款明細等件附卷可稽
    （見偵卷第238頁），此部分事實先堪認定。　　
　⒉查被告與陳柏宇間Messenger對話如下：
　⑴109年10月4日上午3：35起
　　陳柏宇：？？、我等等匯
　　(陳柏宇於上午3：36撥打電話給被告)
　　被告：喔喔　
　　陳柏宇：你搬出去了？
　　被告：衣服拿過去了不過我在烏日
　　陳柏宇：幹嘛？
　　被告：潘還在我家阿
　　陳柏宇：喔喔
　　被告：問我搬出去了沒幹嘛？
　　陳柏宇：沒啊、就問問
　　被告：喔喔
　　陳柏宇：你上面不是說今天要離開臺中了
　　被告：嗯
　　陳柏宇：我要匯多少？你昨天是給十四萬分吼
　　被告：你昨天不是要十四萬分嗎、其實我知道我裝錯、所以
    你一直沒看我沒說啥嗎、你只要五百而已對吧
　　陳柏宇：你看清楚我昨天打什麼
　　被告：我知道啊
　　陳柏宇：我後來越想越奇怪
　　被告：所以我沒多跟你討、你還欠我兩百阿
　　陳柏宇：怎麼感覺多那麼多、我思考一下
　　被告：我仔細看對話的時候我已經拿給你了所以我沒多說啥
　　陳柏宇：我今天沒辦法給你七百、最多只能先給三四百
　　被告：隨便都可以、有多少先轉多少
　　陳柏宇：先等等，我忙到現在、我休息一下
　　被告：大概多久？
　　陳柏宇：吃個晚餐，大個便、二三十分鐘
　　被告：嗯轉好跟我說
　⑵109年10月4日上午4：29起
　　被告：還沒好嗎
　　陳柏宇：要去了
　⑶109年10月4日上午4：44起
　　被告：＠＠
　　陳柏宇：你那還有分數？
　　被告：有是有但是不多了如果給你（換行）我就又要去找我
　　　　　哥了、有是有阿
　　陳柏宇：先給我可？中午那時給你
　　被告：...那我要怎樣去找我哥
　　陳柏宇：不夠摳還是沒交通
　　被告：不夠摳
　　陳柏宇：差多少？
　　被告：目前就還差一五現在你轉給我我算五百還差一
　　陳柏宇：我先給你八勒
　　被告：那還差多少
　　陳柏宇：不是阿你要自己留著還是要洗，等有人要找就能先
　　　　　　收去了
　　被告：我裡面還有五要洗的其他我要留著的
　　陳柏宇：對啊，我要五的...... = =
　　被告：我知道、我的意思是說先給你我自己怎麼撐到中午
　　陳柏宇：你不是說你五要洗，其他你要留著
　　被告：對啊這個朋友那邊有人早上要找我在想要怎麼用阿、
　　　　　你800轉來、你還差四百對吧
　　陳柏宇：我現在欠你七
　　被告：對我說你不是要借72000去拼
　　陳柏宇：問題是這樣中午的我就不能給你、要到上班
　　被告：.....
　　陳柏宇：我這是早上要給人的、變成說我先給你、然後早上
　　　　　　的跟他延中午
　　被告：這樣我沒辦法做事情等到你上班我自己都先死了、你
　　　　　不會跟他延到你上班？
　　陳柏宇：嗯
　⑷109年10月4日上午5：18起
　　被告：你到底有沒有要存
　　陳柏宇：我在跟人延後到上班啊、存完直接過去？
　　被告：對
　　陳柏宇：到了、一張沒辦法辨識
　　被告：等我一下
　⑸109年10月4日下午9：07起
　　（被告撥打電話給陳柏宇，陳柏宇未接來電）
　　被告：這就是你的信用？中午沒有不用主動告知？我一直在
    看你什麼時候會自己密我、沒關係你都認為我的不急是嗎
　　有被告與陳柏宇間Messenger對話紀錄擷圖附卷可稽（見偵
    卷第101至105頁）。
　⒊再查，陳柏宇先於109年11月24日下午2時15分起至3時40分止
    之警詢時證述：109年10月4日上午5時34分許，我騎乘機車
    前往被告上址住處，用500元跟被告購買第二級甲基安非他
    命1小包，我先到統一超商現金存款至中國信託帳戶，因有
    一張百元鈔無法辨識，剩下的100元我拿到被告家給被告，
    被告才把甲基安非他命1小包賣給我，我當場在被告家施用
    毒品至中午才離開，有臉書訊息可以提供等語（見偵卷第42
    頁）；再於109年11月24日下午4時26分之偵查中證述：109
    年10月4日我先到統一超商存700元、800元至中國信託帳戶
    ，之後騎機車到被告家，被告下樓帶我到他房間內，拿安非
    他命（應係指甲基安非他命，以下均同）1包給我，我就在
    房間內以燒烤方式施用，直到中午才離開；109年10月4日上
    午3時55分至下午9時7分的Messenger對話，是我要跟被告購
    買安非他命，對話中提到的分數就是安非他命的金額，7萬2
    是指500元的安非他命。這次我沒有把全數金額給被告，被
    告才在下午9時許一直催促我去匯剩下的款項。對話中提到
    「一張沒辦法辨識」，我去匯款時有一張100元ATM無法辨識
    ，所以無法自存，所以我到被告家，才再拿100元給被告等
    語（見偵卷第275至276頁）；嗣於110年2月18日偵查中證述
    ：我跟被告間Messenger對話提到「你昨天是給十四萬分」
    是指1000元現金，因為如星城遊戲網站他的遊戲幣，幣商的
    交易價格是1000元現金可購買14萬分，所以14萬分是1000元
    的代稱。當天我本來是跟被告買500元的安非他命，但他裝
    成1000元的安非他命量給我。又對話中被告說「你還欠我20
    0」，是之前我欠被告安非他命的錢200元，所以我說「我今
    天沒辦法給你七百」，就是之前欠的200元，加上被告多給
    我500元份量的安非他命的錢，這對話內容不是我請他幫忙
    儲值遊戲的東西，我問被告「你那還有分數」是問被告有無
    安非他命的意思；對話中我說「對阿我要五的」，應該是指
    我要500元的安非他命；對話中被告說「對我說你不是要借7
    2000去拼」，是我要跟被告先借500元的安非他命。72000是
    星辰遊戲内的分數就是現金500元的意思。109年10月4日上
    午5時至中午12時許我到被告住處才拿到500元之安非他命，
    被告直接拿給我，我在他住處用完才離開，去被告住處前我
    就匯款到中國信託帳戶等語（見偵卷第285至286頁）；於本
    院審理時證述：我跟被告是國中同學，109年10月4日5時34
    分我有騎機車去被告住處，待到中午離開，當日潘英吉好像
    也在，我們三人在玩遊戲、吸食甲基安非他命；吸的量應該
    是500元左右，其實我這次不確定是否有給他錢，因為這次
    好像是過去的時候就直接吃了，被告沒有實際拿給我，就放
    在水車裡大家一起吃，好像有給被告錢，我現在記憶模糊，
    109年間我經常去被告住處，記憶會重複；我有先到統一超
    商存錢至中國信託帳戶，有100元無法辨識，我拿到被告家
    給被告；我好像還有欠被告錢，有跟被告借錢，遊戲的，那
    時候我請他幫我代存；我平常有玩星城、包你發線上遊戲，
    我拿錢給被告，請被告幫我找幣商買幣，比較便宜，被告可
    能是跟幣商講我的帳號，請幣商直接轉到我帳號裡面；遊戲
    幣的錢我記得好像是1000元換14萬多的金幣；109年10月4日
    存入中國信託帳戶的700元，是付什麼，時間太久，我有點
    不確定；109年間我有在施用甲基安非他命，來源是去被告
    住處，有免費過，也有買過，也有跟其他人買過；前開Mess
    enger對話⑴的十四萬分是指1000元的甲基安非他命，我本來
    要500元而已，被告給錯，給我1000元的甲基安非他命，這
    部分的甲基安非他命我是在這個通話的前一天拿到，好像是
    說我要再補給他500元，再還欠他的200元的意思；前開Mess
    enger對話⑶之「陳柏宇：你那還有分數？」、「被告：有是
    有但是不多了如果給你（換行）我就又要去找我哥了、有是
    有阿」，這個「分數」可能是講毒品；前開Messenger對話⑶
    之「陳柏宇：先給我可？中午那時給你」起至「被告：我知
    道、我的意思是說先給你我自己怎麼撐到中午」之部分，這
    是在講遊戲的，被告找他哥是找幣商，「撐到中午」可能是
    他可不可以玩到中午，「我要五的」，好像是我要500元的
    遊戲分數；前開Messenger對話⑶之「陳柏宇：你不是說你五
    要洗，其他你要留著」起至「陳柏宇：我這是早上要給人的
    、變成說我先給你、然後早上的跟他延中午」之部分，毒品
    、遊戲的事情可能都有講，我有點混亂，因為我欠他錢不一
    定毒品的，也有可能是因為遊戲欠他的，上開對話中「五的
    」好像是指安非他命吧，因為實在太久，我真的有點忘記了
    ；109年10月4日上午5時許我去被告住處，有施用甲基安非
    他命，也有玩線上遊戲，我忘記有無跟被告做遊戲分數交易
    ，我不確定當日是否有跟被告借遊戲分數，如有跟被告借遊
    戲分數，被告帳戶裡面有的話，他可能就轉過來，若我要請
    被告幫忙買的話，就是幣商直接轉給我，也都不一定，如果
    跟被告借，通常借可能100、200元，分數2、3萬分，最多好
    像也是借500元，即7萬多分；109年10月4日我到被告住處有
    給被告錢，應該是有給他100元，用途可能還他之類的，可
    能有包含買甲基安非他命的錢在裡面，太久了，我也忘記了
    ；前開Messenger對話⑸，就是我欠被告的錢，可是我不確定
    是遊戲的還是安非他命的；109年11月24日警詢、偵查時所
    述不同的部分，時間太久，我真的有點記不太清楚；109年1
    0月4日去被告住處前，之前我有跟被告購買甲基安非他命，
    109年10月4日我準備再跟被告購買500元的甲基安非他命，
    當日我只給被告100元，其他是用匯的，剩下的款項欠著他
    ，還沒給他，我忘記有無再把錢給被告，好像還欠著等語（
    見本院卷第264至282頁）。
　⒋觀諸前開Messenger對話與陳柏宇之證言，陳柏宇固於警詢、
    偵查時證有於上開時間、地點以500元向被告購買甲基安非
    他命一事，陳柏宇先於警詢時證稱109年10月4日上午5時34
    分許以存款、現金方式給付500元，向被告購買甲基安非他
    命1小包之情節，然於同日偵查時改稱109年10月4日未給付
    全數金額給被告，因此同日晚間被告催促其還款之情節，可
    見陳柏宇於同一日警詢、偵查時所述就給付毒品交易價金之
    方式、有無全額給付之細節已前後相異。再陳柏宇於本院審
    理時固證述109年10月4日上午5時34分有至被告住處吸食甲
    基安非他命一情，然就其有無因此給付對價與被告一事，略
    稱「不確定、好像有、時間太久」等語，其說詞反覆模糊，
    又陳柏宇雖於同日上午5時31分許，先至便利商店使用自動
    櫃員機存入700元至被告之中國信託帳戶，及於被告住處交
    付100元給被告，但查前開Messenger對話⑴、⑶，及其中「被
    告：你還欠我兩百阿」、「陳柏宇：我今天沒辦法給你七百
    」、「陳柏宇：我現在欠你七」之對話，可徵陳柏宇當時有
    積欠被告款項，並參前開陳柏宇於110年2月18日偵查及本院
    審理時關於前述Messenger對話中14萬分何指、匯款700元給
    被告之目的不一之證述，以及前開Messenger對話⑸所示被告
    向陳柏宇催討款項之訊息內容，可見陳柏宇於109年10月4日
    所存入之700元、當面交付給被告之100元是否係用作為陳柏
    宇於109年10月4日至被告住處施用甲基安非他命之對價，或
    係清償被告與陳柏宇間其他債務，已屬有疑。復核以陳柏宇
    於警詢、偵查中均證述被告有交付1小包甲基安非他命給其
    ，然於本院審理時改稱：這次好像是過去的時候就直接吃了
    ，被告沒有實際拿給我，就放在水車裡大家一起吃等語，則
    陳柏宇先後證述其向被告取得所購買甲基安非他命之方式亦
    不相同，參以潘英吉於本院審理時證述：109年10月4日早上
    我、被告、陳柏宇在被告住處，同一個房間內打線上遊戲、
    吸食安非他命，三個人都有施用，我在被告住處吸食的安非
    他命，有時是我的，有時是被告的，109年10月4日我有帶一
    些安非他命去，吸食器即水車是被告的，大家一起用，陳柏
    宇有吸食安非他命，陳柏宇自己都沒有帶過去，基本上是吃
    我的或被告的，我們都是直接倒在玻璃球，所以要吃就自己
    拿水車去吃，大家共同吸食；線上遊戲72000分差不多約500
    元等語（見本院卷第220至240頁），潘英吉上開證述核與陳
    柏宇於本院審理時所證述109年10月4日於被告住處施用甲基
    安非他命之方式，及被告辯稱109年10月4日係將甲基安非他
    命倒在玻璃球內，由陳柏宇自行施用之情節尚屬一致，依其
    等所述三人於109年10月4日於被告住處吸食毒品之情形，復
    衡諸陳柏宇於本院審理時所證述：109年間我有在施用甲基
    安非他命，來源是去被告住處，有免費過，也有買過，也有
    跟其他人買過等語，尚不能排除陳柏宇當日於被告住處自被
    告無償受讓而免費施用甲基安非他命之可能。
　⒌至被告、陳柏宇前開Messenger對話紀錄雖提及分數、金額，
    然被告辯稱此係交易線上遊戲點數之對話內容，並稱前開Me
    ssenger對話中「被告：目前就還差一五現在你轉給我我算
    五百還差一」係陳柏宇找我合資購買甲基安非他命，但講一
    講之後也沒有去拿，這中間有其他對話被刪除，「借72000
    去拼」是講遊戲點數，我們的對話確實有在講合資購買甲基
    安非他命的事，有部分是在講遊戲分數的事等語，而陳柏宇
    於偵查中雖證述此係毒品交易之對話內容，惟於本院審理時
    改稱前開Messenger對話⑶是在談論遊戲點數，又稱可能是毒
    品、遊戲的事情，欠被告錢不一定毒品的，也有可能是因為
    遊戲欠他的，上開對話中「五的」好像是指安非他命，因為
    時間太久已忘記了，我忘記於109年10月4日至被告住處有無
    跟被告做遊戲分數交易；前開Messenger對話⑸，就是我欠被
    告的錢，可是我不確定是遊戲的還是安非他命的等語，並自
    陳有固定刪除對話訊息之行為（見本院卷第283至284頁），
    復核以被告、陳柏宇、潘英吉所陳述遊戲點數與現金兌換之
    比例亦大致相符，則被告、陳柏宇間前開Messenger究係談
    論甲基安非他命或線上遊戲點數之交易、又有無約定以500
    元交易甲基安非他命，容有疑問；且陳柏宇於本院審理時既
    證述其有玩星城、包你發線上遊戲，亦曾向被告借遊戲點數
    、請被告代為向幣商購買遊戲點數，又無法清楚記憶其於10
    9年10月4日存入中國信託帳戶之款項、交付被告100元之目
    的係為購買遊戲點數或甲基安非他命，再參酌被告使用之手
    機門號0000000000、0000000000、000000000有用以註冊包
    你發娛樂城線上遊戲之帳戶，陳柏宇使用之手機門號000000
    0000有用以註冊包你發娛樂城、星城線上遊戲之帳戶，有弈
    樂科技股份有限公司110年10月19日弈字第11000038號函及
    所附玩家基本資料、111年1月27日弈字笫00000000號函、網
    銀國際股份有限公司111年2月10日網字第11102007號函及所
    附會員申請資料附卷可稽（見本院卷第171至177頁、第359
    至360頁、第371至373頁），可知被告、陳柏宇均有玩上開
    線上遊戲，則被告辯稱109年10月4日兩人間前開Messenger
    對話係討論遊戲點數，及陳柏宇所存入款項係交易遊戲點數
    之詞，自非全然無稽，是難逕認係二人間約定交易500元之
    甲基安非他命。另陳柏宇以前揭手機門號使用之遊戲帳戶雖
    查無於109年10月4日受讓遊戲點數之紀錄，或因會員電磁紀
    錄保存時間已過而無從查詢受讓遊戲點數之紀錄，有弈樂科
    技股份有限公司111年1月27日弈字笫00000000號函、網銀國
    際股份有限公司111年2月10日網字第11102007號函及所附會
    員申請資料附卷為憑（見本院卷第359至360頁、第371至373
    頁），然尚無法完全排除被告與陳柏宇間係於109年10月4日
    或該日前交易遊戲點數之可能，而不足徒憑此為不利於被告
    之認定。
　⒍綜合上開陳柏宇歷次於警詢、偵查、本院審理時之證述，以
    及均提示相同之前開Messenger對話紀錄供其閱覽，然細繹
    上開陳柏宇之陳述，就其於109年10月4日有無與被告約定交
    易毒品，而於被告住處施用甲基安非他命前給付對價與被告
    一節，前後說詞、細節有前述諸多歧異，語意反覆模糊，則
    陳柏宇所指109年10月4日向被告購買甲基安非他命之情節，
    真實性尚非無疑，再參以陳柏宇自陳於109年間經常去被告
    住處，有時免費施用毒品，有時購買毒品，顯見其前開陳述
    之記憶混淆，被告當日是否有以500元交易之合意而交付甲
    基安非他命，抑或僅基於彼此交情而免費提供毒品施用，尚
    屬有疑，是陳柏宇就其向被告購買甲基安非他命之證言，既
    有前開瑕疵，自難為本院所採信。本案既無其他積極事證足
    認被告轉讓甲基安非他命與陳柏宇施用一情係屬有償交易，
    基於罪疑有利被告原則，應認被告係無償轉讓禁藥甲基安非
    他命。公訴意旨認被告有販賣第二級毒品，尚有未恰。
　㈢從而，本案事證明確，被告犯行堪以認定，應依法論科。
三、論罪科刑：
　㈠按毒品危害防制條例與藥事法，性質上均為特別刑法，兩者
    間並無所謂普通或特別之關係，當無所謂「特別法優於普通
    法」原則之適用；又行為人出於一犯意而為一行為，同時該
    當於數法條所定犯罪構成要件之競合情形（法規競合）者，
    為避免犯罪之重複評價，依重法優於輕法原則，就競合之數
    法條中選擇其中較重之法條適用；是行為人明知為同屬禁藥
    之第二級毒品而轉讓予他人者（未達法定應加重其刑之一定
    數量），其轉讓行為同時該當於毒品危害防制條例第8條第2
    項之轉讓第二級毒品罪及藥事法第83條第1項之轉讓禁藥罪
    ，因藥事法第83條第1項為重法，應優先適用藥事法第83條
    第1項之規定論罪（最高法院106年度台上字第3575號判決、
    109年度台上大字第1089號裁定意旨參照）。依前開被告所
    供及陳柏宇所證，被告係將甲基安非他命放在吸食器內供陳
    柏宇施用，足徵被告本案轉讓禁藥之數量僅係供陳柏宇當次
    施用之量，尚無證據證明已達於行政院依毒品危害防制條例
    第8條第6項頒訂之「轉讓毒品加重其刑之數量標準」第2條
    第1項第2款第二級毒品淨重10公克以上，是本案無依毒品危
    害防制條例第8條第6項規定加重其刑之情形。依前開說明，
    核被告所為，係犯藥事法第83條第1項之轉讓禁藥罪。公訴
    意旨認被告係犯販賣第二級毒品罪，尚有未合，業經本院說
    明如前，惟因基本社會事實相同，並經本院告知被告變更後
    之罪名（見本院卷第387頁），爰依刑事訴訟法第300條規定
    變更起訴法條，依轉讓禁藥罪論科。被告轉讓前持有甲基安
    非他命之低度行為，為其後轉讓之高度行為所吸收，不另論
    罪。
　㈡刑之減輕事由：
　⒈按犯毒品危害防制條例第4條至第8條之罪於偵查及歷次審判
    中均自白者，減輕其刑，毒品危害防制條例第17條第2項固
    有明文。次按行為人轉讓同屬禁藥之第二級毒品甲基安非他
    命（未達法定應加重其刑之一定數量）予成年人（非孕婦）
    ，依重法優於輕法之原則，擇較重之藥事法第83條第1項轉
    讓禁藥罪論處，如行為人於偵查及歷次審判中均自白，仍應
    適用毒品危害防制條例第17條第2項規定減輕其刑（最高法
    院109年度台上大字第4243號裁定意旨參照）。本於同一法
    理，行為人轉讓同屬禁藥之第二級毒品甲基安非他命（未達
    法定應加重其刑之一定數量）予成年人（非孕婦），雖應擇
    較重之藥事法第83條第1項轉讓禁藥罪論處，倘被告符合毒
    品危害防制條例第17條第1項規定之要件，亦應適用該條項
    規定減輕或免除其刑，始符平等原則（最高法院110年度台
    上字第552號判決意旨參照）。
　⒉查被告雖於本院審理中自白轉讓禁藥之犯行（見本院卷第384
    頁、第387頁），然被告於警詢僅供稱：我沒有販賣毒品給
    陳柏宇，只有一起合資買過，是我聯絡毒品上手，陳柏宇跟
    我一起去，我們各自交錢給上手，陳柏宇沒有把錢給我等語
    (見偵卷第32至33頁)；於偵查中僅供稱：109年10月4日上午
    5時34分許我有與陳柏宇一起在上址住處施用安非他命，我
    沒有賣他，毒品來源是陳柏宇載我一起去中清路跟藥頭拿安
    非他命，我們分別向藥頭買安非他命等語(見偵卷第271頁)
    ，可見被告於偵查中就其所犯轉讓禁藥犯行並未自白，而與
    毒品危害防制條例第17條第2項之適用要件不合，自無該條
    項規定適用。
　⒊按毒品危害防制條例第17條第1項所謂「供出毒品來源，因而
    查獲其他正犯或共犯者，減輕或免除其刑」，係指具體提供
    毒品來源之資訊，使具有調查或偵查犯罪職權之公務員知悉
    而對之發動調查或偵查，並據以破獲毒品來源之人及其犯行
    而言（最高法院110年台上字第2936號判決意旨參照）。查
    被告雖於警詢時供稱：其毒品之來源為通訊軟體LINE暱稱「
    小智」之人等語(見偵卷第33頁)，然被告未提供暱稱「小智
    」之真實姓名、年籍資料或聯繫方式以供追查，而無因此查
    獲其他正犯或共犯，有臺中市政府警察局刑事警察大隊110
    年4月26日中市警刑二字第1100015643號函及所附職務報告
    、臺灣臺中地方檢察署110年4月27日中檢增陶110偵255字 
    第1109043052號函附卷可稽 （見本院卷第35至39頁），是
    揆諸上開說明，被告並無毒品危害防制條例第17條第1項之
    適用，附此敘明。
　㈢爰以行為人之責任為基礎，審酌被告為智識正常之成年人，
    明知毒品對人體危害之鉅，且甲基安非他命足造成施用者生
    理成癮性及心理依賴性，導致精神障礙與性格異常，甚至造
    成生命危險，嚴重戕害國人身體健康，竟仍無視國家制定法
    律杜絕毒品犯罪之禁令，恣意無償轉讓禁藥甲基安非他命與
    他人，肇生他人施用毒品之來源，且有滋生其他犯罪之可能
    ，所為誠值非難。惟念被告犯後終能坦承犯行，可見悔悟，
    暨其於本院審理時自陳高中肄業，之前在工廠工作，月收入
    約三萬多元，與母親、妹妹同住，未婚，無子女之經濟、生
    活狀況（見本院卷第386頁）等一切情狀，量處如主文所示
    之刑，以資懲儆。
據上論斷，應依刑事訴訟法第299條第1項前段、第300條，藥事
法第83條第1項，判決如主文。
本案經檢察官陳東泰提起公訴，檢察官林文亮到庭執行職務。
中　　華　　民　　國　　111 　年　　4 　　月　　12　　日
            刑事第十二庭　審判長法　官　廖慧娟
                                法  官　黃震岳
                                法  官　張意鈞
以上正本證明與原本無異。
如不服本判決應於收受判決後20日內向本院提出上訴書狀，並應
敘述具體理由；其未敘述上訴理由者，應於上訴期間屆滿後20日
內向本院補提理由書（均須按他造當事人之人數附繕本）「切勿
逕送上級法院」。
                                書記官  陳怡臻
中　　華　　民　　國　　111 　年　　4 　　月　　12　　日
附錄本案論罪科刑法條全文：
藥事法第83條
明知為偽藥或禁藥，而販賣、供應、調劑、運送、寄藏、牙保、
轉讓或意圖販賣而陳列者，處7年以下有期徒刑，得併科新臺幣5
千萬元以下罰金。
犯前項之罪，因而致人於死者，處7年以上有期徒刑，得併科新
臺幣1億元以下罰金；致重傷者，處3年以上12年以下有期徒刑，
得併科新臺幣7千5百萬元以下罰金。
因過失犯第1項之罪者，處2年以下有期徒刑、拘役或科新臺幣5
百萬元以下罰金。
第1項之未遂犯罰之。